臺灣高等法院高雄分院刑事裁定　　　　　94年度交抗字第63號
抗告人即
受處分人　　甲○○原名陳明財.
代 理 人　　許淑惠
上列抗告人因聲明異議案件，不服臺灣高雄地方法院94年度交聲
字第47號中華民國94年3 月31日裁定（裁決案號：交通部公路總
局高雄區監理所高監自字第裁80－NO0000000 號裁決），提起抗
告，本院裁定如下：
    主  文
抗告駁回。
    理  由
一、本件抗告意旨略以：93年11月30日員警要求抗告人為酒精濃
    度測試之檢定時，因抗告人久居澎湖縣望安鄉，且長年出海
    捕魚，對於法令並不熟悉，不知有酒精濃度測試之檢定之規
    定，故不願受檢，但友人呂秀根到場說明後，抗告人即向員
    警表示願意接受酒精濃度檢測之檢定，然員警均堅持不願實
    施酒精濃度測試，嗣抗告人隨同員警返回高雄縣政府警察局
    五甲派出所要求酒精濃度測試之檢定，員警仍堅決反對，並
    對異議人製單舉發。本件乃因員警態度不肯軟化，而非異議
    人不願接受酒精濃度檢測之檢定。為此，不服原處分，爰依
    法聲明異議等語。
二、按汽車駕駛人拒絕接受酒精濃度測試之檢定者，處新臺幣60
    000 元罰鍰，並當場移置保管其車輛及吊銷其駕駛執照，道
    路交通管理處罰條例第35條第3 項前段定有明文；再汽車駕
    駛人，曾依道路交通管理處罰條例第35條第3 項前段之規定
    吊銷駕駛執照者，3 年內不得考領駕駛執照，道路交通管理
    處罰條例第67條第2 項亦有明文。經查：
    (一)抗告人於93年11月30日1 時9 分許，駕駛車牌號碼UUX －
      233 號輕型機車，行經高雄縣鳳山市○○路與保泰路口時
      ，遇警臨檢而駕駛前揭機車轉入死巷，嗣員警陳世錕上前
      盤查，聞到抗告人身上存有酒氣，乃要求抗告人實施酒精
      濃度測試之檢定，然抗告人卻拒絕接受酒精濃度測試之檢
      定，經員警陳世錕告知拒絕接受酒精濃度測試之檢定，將
      處罰鍰60000 萬元，並吊銷駕駛執照，3 年內不得考領駕
      駛執照，抗告人仍拒絕酒精濃度測試之檢定，且拒絕於拒
      絕酒精濃度測試檢定之測試單上（其上有×標記）簽名，
      其後，抗告人亦未主動要求配合酒精濃度測試之檢定，其
      間，雖有抗告人稱所為「燦阿」之呂秀根友人到場，然呂
      秀根是到場關說，希望員警陳世錕不要舉發，抗告人並未
      要求實施酒精濃度測試之檢定，且員警陳世錕等人於高雄
      縣鳳山市○○路與保泰路口臨檢勤務至當天2 時結束，返
      回五甲派出所繳回裝備止，抗告人亦未前往五甲派出所要
      求實施酒測之事實，業據證人即員警陳世錕於原審及本院
      審理時結證屬實，並有拒絕酒精濃度測試檢定之測試單影
      本2 紙（其上註記時間分別為1 時25分、1 時28分，其上
      均有×標記），及高雄縣政府警察局高警交字第NO00 00
      000 號舉發違反道路交通管理事件通知單1 份在卷可按，
      足認抗告人於右揭時地確有拒絕接受酒精濃度測試檢定，
      違反道路交通管理處罰條例第35條第3 項前段規定之事實
      ，應堪認定。抗告人所辯並無拒絕接受酒精濃度測試檢定
      云云，顯與事實不符，不足採信。
    (二)至抗告人另雖辯稱：因久居澎湖縣望安鄉，且長年出海捕
      魚，對於法令並不熟悉，不知有酒精濃度測試之檢定一事
      ，93年11月30日員警要求抗告人為酒精濃度測試之檢定時
      ，抗告人表示不解，數分鐘後，抗告人之友人呂秀根至違
      規現場，抗告人經詢問友人呂秀根有無酒精濃度測試之措
      施後，即向員警表示願意接受酒精濃度檢測之檢定，然員
      警均堅持不願實施酒精濃度測試，嗣抗告人隨同員警返回
      高雄縣政府警察局五甲派出所要求酒精濃度測試之檢定，
      員警仍堅決反對，並對抗告人製單舉發。本件乃因員警態
      度不肯軟化，而非抗告人不願接受酒精濃度檢測云云。惟
      查，抗告人考領有重型機車駕駛執照，有公路監理電子閘
      門查詢表可按，豈能諉為不知交通法規規定，駕駛人酒精
      濃度超過規定標準不得駕駛，並應接受酒精濃度測試檢定
      之規定，且政府再三透過報章、雜誌及電視等大眾傳播媒
      體，呼籲民眾切莫酒後駕車，宣導酒後駕車將涉刑責一事
      ，且媒體亦時有警方加強臨檢及酒精濃度測試檢定之報導
      ，抗告人豈有不知之理？又抗告人拒絕酒精濃度測試檢定
      ，經員警於93年11月30日1 時9 分填製舉發違反道路交通
      管理事件通知單，抗告人拒簽，嗣於1 時25分、1 時28分
      兩度再要求抗告人接受酒精濃度測試檢定，抗告人仍拒絕
      酒測，有測試單影本2 紙，其上註記時間可證。足見抗告
      人確有當場拒絕酒測，員警始填製舉發違反道路交通管理
      事件通知單。雖抗告人辯稱：友人至違規現場後，經詢問
      友人有無酒精濃度測試之措施後，即向員警表示願意接受
      酒精濃度檢測之檢定云云，此為證人即員警陳世錕所否認
      ，自不足採信；縱令抗告人事後表示願接受酒測，然抗告
      人先前既有拒絕接受酒精濃度測試檢定之情形，並經員警
      填製舉發違反道路交通管理事件通知單，其違反上開條例
      規定之行為，即已完成，事後表示願接受酒測，亦不得因
      而解免處罰。
三、綜上所述，抗告人確有違反道路交通管理處罰條例第35條第
    1 項前段之行為，原處分機關依道路交通管理處罰條例第35
    條第1 項前段之規定，對汽車駕駛人即抗告人裁處罰鍰6000
    0 元，並吊銷其駕駛執照，並依同條例第67條第2 項規定，
    諭示其3 年內禁考，核無不當，本件異議為無理由，應予駁
    回。
四、據上論結，應依道路交通案件處理辦法第26條、刑事訴訟法
    第412 條，裁定如主文。
中　　華　　民　　國　　94　　年　　5 　　月　　30　　日
                  刑事第三庭    審判長法  官   周賢銳
                                      法  官   謝宏宗
                                      法  官   黃仁松
以上正本證明與原本無異。
不得再抗告。
中　　華　　民　　國　　94　　年　　5 　　月　　30　　日
　　　　　　　　　　　　　　　　　　　書記官   高惠珠
